【裁判字號】    89,易,232
【裁判日期】    891123
【裁判案由】    詐欺
【裁判全文】
臺灣士林地方法院刑事判決                          八十九年度易字第二三二號
    公  訴  人  臺灣士林地方法院檢察署檢察官
    被      告  乙○○
右列被告因詐欺案件，經檢察官提起公訴 (八十八年度偵緝字第四四二號)，本院判
決如左：
    主  文
乙○○連續以詐術得財產上不法之利益，處有期徒刑月。
    事  實
一、乙○○明知其於民國八十五年間業因生意失敗，財務狀況不佳，已無支付能力，
    詎其仍基於為自己不法之利益，並基於概括之犯意，於八十六年六月十八日、六
    月二十三日、七月二日、七月三日、七月十九日及七月二十三日，連續多次至台
    北市北投區○○○路○段三十一號普飛汽車股份有限公司（下稱普飛公司），向
    該公司負責人甲○○佯稱：伊係哈爾濱大學教授，剛回國手頭不便，待修好之後
    再付款等語為由，委託普飛公司修理其所有之車號ＣＨ─五九九三號自用小客車
    及因其妻與人發生車禍而需負責修復之Ｃ九─九九三號營業用自小客車二輛，致
    甲○○陷於錯誤，誤信其係大學教授，有相當之社經地位及資力而同意幫其修車
    。迨上開車輛修妥之後，乙○○復以其作生意，急需用車為由，未付修車款即將
    車輛取回。嗣經甲○○多次向其催討總計新台幣（下同）一十六萬零七百元之修
    車款，乙○○均避不見面，且其嗣後所簽發予甲○○之本票乙紙，經屆期亦未兌
    現，甲○○始悉受騙。
二、案經被害人普飛公司之代表人甲○○訴由臺灣士林地方法院檢察署檢察官偵查訴
    。
    理  由
一、訊據被告乙○○固坦承有積欠普飛公司修車款未償之情事不諱，惟矢口否認有詐
    欺犯行，辯稱：修車當時我尚付得起修車費，雖然我那時手頭很緊，但我手上有
    一些客票，只是客票沒有兌現，所有才付不出來，伊確係哈爾濱大學教授，並無
    欺騙等語云云。惟查，右揭犯罪事實，業據告訴代表人甲○○指述綦詳，並有修
    繕紀錄表影本六張、本票影本乙紙在卷可稽。另被告於本院審理時已自承伊在八
    十五年間被別人倒了之後才沒有錢（詳本院八十九年十一月九日審理筆錄），足
    證被告於將前開車輛送至告訴人處修理時確已無支付能力。另被告雖提出哈爾濱
    工業大學之聘書及職員證傳真影本各一份，惟既非正本，且未經合法之認證程序
    ，尚不足作為被告確係哈爾濱大學教授之證據。再被告自承其係空軍官校四十二
    期畢業，雖又辯稱其擁有名譽博士學位，故得以在哈爾濱大學任教，惟經檢察官
    當庭質問其在那所學校取得名譽博士學位，僅稱是一個東歐國家的學校，而無法
    明確陳述該學校之名稱，實難令人採信其所辯屬實，核其所辯，要屬卸責之詞，
    不足採信，被告犯行，罪證明確，堪予認定，應依法論科。
二、核被告乙○○所為，係犯刑法第三百三十九條第二項之詐欺得利罪嫌。被告前後
    多次犯行，時間緊接，方法相同，觸犯構成要件相同之罪名，顯係基於概括犯意
    為之，應依刑法第五十六條連續犯之規定，論以一罪，並加重其刑。爰審酌被告
    犯罪之動機、目的、手段、因犯罪所生之損害，於犯罪後僅支付被害人三萬元，
    尚未全部賠償被害人之損害等一切情狀，量處如主文所示之刑示懲。
據上論斷，應依刑事訴訟法第二百九十九條第一項前段、刑法第五十六條、第三百三
十九條第二項、第一項，罰金罰鍰提高標準條例第一條前段，判決如主文。
本案經檢察官陳傳宗到庭執行職務
中    華    民    國      八十九        年      十一    月    二十三    日
                                  臺灣士林地方法院刑事第二庭
                                          法  官
右正本證明與原本無異。
如不服本判決，應於判決送達後十日內，向本院提出上訴狀。
                                          書記官
中    華    民    國      八十        年              月              日
附錄本案論罪科刑法條全文
刑法第三百三十九條第一項、第二項
意圖為自己或第三人不法之所有，以詐術使人將本人或第三人之物交付者，處五年以
下有期徒刑、拘役或科或併科一千元以下罰金。
以前項方法得財產上不法之利益或使第三人得之者，亦同。


司法院資訊處製作；財團法人民間司法改革基金會備份。
